【裁判字號】    97,訴,216
【裁判日期】    970428
【裁判案由】    違反毒品危害防制條例
【裁判全文】
臺灣嘉義地方法院刑事判決        九十七年度訴字第二一六號
公  訴  人  臺灣嘉義地方法院檢察署檢察官
被      告  甲○○
                    生）
                    號
                    （另案在臺灣嘉義監獄鹿草分監執行中）
上列被告因違反毒品危害防制條例案件，經檢察官提起公訴（九
十七年度毒偵字第四九八號），因被告於本院準備程序中就被訴
事實為有罪之陳述，經本院合議庭裁定由受命法官獨任以簡式審
判程序審理判決如下：
    主  文
甲○○施用第一級毒品，累犯，處有期徒刑拾月。
    事  實
一、甲○○前因施用毒品案件，經臺灣雲林地方法院以九十三年
    度毒聲字第三四八號裁定觀察、勒戒，於民國九十三年十一
    月四日執行完畢釋放。又分別因竊盜、重利案件，先後經同
    院以九十四年度虎簡字第一五七號判決判處有期徒刑六月確
    定、以九十四年度虎簡字第一五五號判決判處有期徒刑六月
    確定，上開二罪並定應執行有期徒刑十一月，於九十五年九
    月十八日執行完畢。詎仍不知悔改，復於觀察、勒戒執行完
    畢釋放後五年內，基於施用第一級毒品海洛因及第二級毒品
    安非他命之犯意，於九十七年二月九日晚間八、九時許，在
    嘉義縣大林鎮平林里一○八號，將海洛因及安非他命摻水放
    入針筒注射入體內，以此方式同時施用海洛因及安非他命一
    次。嗣於同日晚間十一時三十分許，在上開處所因他案遭警
    查緝，經其同意採尿送驗後呈嗎啡類及安非他命陽性反應，
    始知悉上情。
二、案經嘉義縣警察局民雄分局報請臺灣嘉義地方法院檢察署檢
    察官偵查起訴。
    理  由
一、本件係經被告甲○○於本院準備程序中就被訴事實為有罪之
    陳述，經本院合議庭裁定由受命法官獨任以簡式審判程序加
    以審理，則依據刑事訴訟法第二百七十三條之二、同法第一
    百五十九條第二項之規定，不適用傳聞法則有關限制證據能
    力之相關規定，合先敘明。
二、上開犯罪事實，業據被告坦承不諱，且其於經警查獲後所排
    放之尿液，經以酵素免疫法（ＥＩＡ）初步篩檢及氣相層析
    質譜法（ＧＣ／ＭＳ）確認鑑定，檢驗結果確呈嗎啡、安非
    他命及甲基安非他命之陽性反應，有高雄市立凱旋醫院九十
    七年二月二十二日濫用藥物尿液檢驗報告及代號與真實姓名
    對照表各一紙在卷可資佐證，足認被告上開任意性自白與事
    實相符。本件事證明確，被告犯行堪以認定。
三、被告前因施用毒品案件，經臺灣雲林地方法院以九十三年度
    毒聲字第三四八號裁定觀察勒戒，於九十三年十一月四日執
    行完畢釋放一節，有臺灣高等法院被告前案紀錄表在卷可按
    ，又於五年內再犯本件施用毒品犯行，依毒品危害防制條例
    第二十三條第二項規定，應依法逕行追訴處罰。而查海洛因
    、安非他命分別為毒品危害防制條例第二條第二項第一款、
    第二款所定之第一級、第二級毒品，故核被告所為，係犯毒
    品危害防制條例第十條第一項之施用第一級毒品罪及同條第
    二項之施用第二級毒品罪。被告持有海洛因、安非他命以施
    用，其持有之低度行為，應為各該施用之高度行為所吸收，
    均不另論罪。又其係以一施用行為，同時施用第一級毒品與
    第二級毒品，而觸犯上開二罪，為想像競合犯，應依刑法第
    五十五條前段規定，從一重之施用第一級毒品罪處斷。起訴
    書雖認被告係另基於施用第二級毒品之犯意，於施用第一級
    毒品海洛因之行為外，尚有另行施用第二級毒品之行為，然
    此部分並無其他積極證據可為證明，且與被告之自白不符，
    本院認應為被告有利之認定，併此敘明。其曾因竊盜、重利
    案件，先後經同院以九十四年度虎簡字第一五七號判決判處
    有期徒刑六月確定、以九十四年度虎簡字第一五五號判決判
    處有期徒刑六月確定，上開二罪並定應執行有期徒刑十一月
    ，於九十五年九月十八日執行完畢，有臺灣高等法院被告前
    案紀錄表一份在卷可稽，其於受徒刑之執行完畢後，五年以
    內故意再犯本件有期徒刑以上之罪，為累犯，應依刑法第四
    十七條第一項規定加重其刑。爰審酌被告曾因施用毒品經裁
    定觀察、勒戒執行完畢，猶未知警惕而再犯本案，足見其未
    徹底戒除施用毒品之惡習，惟念及施用毒品本質上係戕害自
    身健康之行為，尚未嚴重破壞社會秩序或侵害他人權益，且
    被告坦承犯行、犯後態度尚屬良好暨其犯罪之動機、目的、
    手段、智識程度、同時施用第一級毒品與第二級毒品及蒞庭
    實行公訴之檢察官就被告所犯施用海洛因部分建議判處有期
    徒刑八月、施用安非他命部分建議判處有期徒刑五月等一切
    情狀，量處如主文所示之刑。
四、據上論斷，應依刑事訴訟法第二百七十三條之一第一項、第
    二百九十九條第一項前段，毒品危害防制條例第十條第一項
    、第二項，刑法第十一條前段、第四十七條第一項、第五十
    五條前段，判決如主文。
本案經檢察官徐鈺婷到庭執行職務。
中    華    民    國  九十七  年    四    月  二十八  日
                  刑事第四庭    法  官  吳育霖
上列正本證明與原本無異。
如不服本判決，應於判決送達後十日內向本院提出上訴狀，上訴
書狀依法應敘述具體理由，如未敘述具體理由者，應於上訴期間
屆滿後二十日內補提理由書於本院（均應附繕本）。告訴人或被
害人如對於本判決不服者，應具備理由請求檢察官上訴，其上訴
期間之計算係以檢察官收受判決正本之日期為準。
中    華    民    國  九十七  年    四    月  二十八  日
                                書記官  林美芳
附錄本案論罪科刑法條：
毒品危害防制條例第十條
施用第一級毒品者，處六月以上五年以下有期徒刑。
施用第二級毒品者，處三年以下有期徒刑。


司法院資訊處製作；財團法人民間司法改革基金會備份。
